【裁判字號】    92,台上,6367
【裁判日期】    921113
【裁判案由】    偽造文書等罪
【裁判全文】
最高法院刑事判決                              九十二年度台上字第六三六七號
    上  訴  人  甲○○
右上訴人因偽造文書等罪案件，不服台灣高等法院中華民國九十二年八月二十六日第
二審判決（九十二年度上訴字第二一四二號，起訴案號：台灣板橋地方法院檢察署八
十九年度偵緝字第五九一、五九二號），提起上訴，本院判決如左：
    主  文
上訴駁回。
    理  由
一、行使偽造私文書及變造有價證券部分：
按刑事訴訟法第三百七十七條規定，上訴於第三審法院，非以判決違背法令為理由，
不得為之。是提起第三審上訴，應以原判決違背法令為理由，係屬法定要件。如果上
訴理由狀並未依據卷內訴訟資料，具體指摘原判決不適用何種法則或如何適用不當，
或所指摘原判決違法情事，顯與法律規定得為第三審上訴理由之違法情形，不相適合
時，均應認其上訴為違背法律上之程式，予以駁回。本件原判決維持第一審依牽連犯
關係，從一重論處上訴人甲○○連續行使偽造私文書，足以生損害於他人；及連續意
圖供行使之用，而變造有價證券罪刑，駁回其在第二審之上訴，已分別詳其認定犯
罪事實之依據及憑以認定之理由，並對上訴人否認犯罪之辯詞，如何不足採信，均已
依據卷內資料予以指駁及說明。上訴意旨僅謂：上訴人變造被害人夏承誠身分證並冒
名刷卡，係遭地下錢莊逼迫，不得不為，原審不傳訊地下錢莊負責人，且以簽單已逾
保存年限，無法比對字跡為由，即入上訴人於罪，顯有未洽；又系爭支票委係上訴人
之母游純純簽發借予上訴人行使，事後為卸免票據責任，始謊稱上訴人擅自取用等語
，均未依據卷內資料，具體指摘原判決如何違背法令，仍執前詞為事實上之爭辯，置
原判決之論敘於不顧，並對原審採證認事職權之適法行使，任意指摘，難謂已符合首
揭法定上訴要件，其上訴違背法律上之程式，應予駁回。
二、偽造印章及收受贓物部分：
按刑事訴訟法第三百七十六條所列各罪之案件，經第二審判決者，不得上訴於第三審
法院，觀諸該法條之規定自明。上訴人甲○○另被訴偽造印章及收受贓物（刑法第二
百十七條第一項、第三百四十九條第一項）部分，經原審法院維持第一審諭知科刑之
判決，查該二罪名，均屬刑事訴訟法第三百七十六條第一款之案件，既經第二審判決
，自不得上訴於第三審法院，上訴人就此等部分復提起上訴，顯為法所不許，亦應併
予駁回。
據上論結，應依刑事訴訟法第三百九十五條前段，判決如主文。
中      華      民      國    九十二    年     十一     月     十三     日
                              最高法院刑事第五庭
                                  審判長法官  謝  家  鶴
                                        法官  洪  文  章
                                        法官  花  滿  堂
                                        法官  陳  世  淙
                                        法官  洪  佳  濱
      右正本證明與原本無異
                                              書  記  官
中      華      民      國    九十二    年     十一     月    二十六    日


司法院資訊處製作；財團法人民間司法改革基金會備份。
